【裁判字號】    90,訴,16
【裁判日期】    900308
【裁判案由】    妨害公務等
【裁判全文】
臺灣苗栗地方法院刑事判決                              九十年度訴字第一六號
    公  訴  人  臺灣苗栗地方法院檢察署檢察官
    被      告  甲○○
右列被告因妨害公務等案件，經檢察官提起公訴（八十九年偵字第五○九三號、毒偵
字第二二七七號）本院判決如左：
    主  文
甲○○施用第一級毒品，處有期徒刑柒月；又對於公務員依法執行職務時，施強暴，
處有期徒刑參月；應執行有期徒刑玖月。
    事  實
一、甲○○前因施用第二級毒品安非他命案件，由臺灣彰化地方法院裁定送觀察、勒
    戒後，認無繼續施用毒品之傾向，經臺灣彰化地方法院檢察署檢察官於民國八十
    八年十月三十日，以八十八年度毒偵字第一二０四號不起訴處分確定。詎甲○○
    不知警惕，另基於施用第一級毒品海洛因（下稱海洛因）之犯意，於八十九年八
    月二十二日，在其彰化縣秀水鄉朋友家中，非法施用海洛因一次。而於翌日在國
    道一號公路一二二公里北向處（屬苗栗縣造橋鄉境）之台汽客運公司中興號班車
    上，為警在其行李內查獲第二級毒品安非他命（下稱安非他命）十六點六公克（
    吸食及持有安非他命部分，另經檢察官向本院聲請簡易判決處刑，現由本院審理
    中），經依本院以八十九年度毒聲字第一四三八號裁定送觀察、勒戒時，由臺灣
    苗栗看守所附設觀察勒戒處所篩檢尿液發現另有嗎啡反應，始悉上情，經送觀察
    、勒戒後，認有繼續施用毒品傾向。
二、甲○○因前述毒品案件，經本院裁定送觀察勒戒並將其解送臺灣苗栗地方法院檢
    察署執行，由臺灣苗栗地方法院檢察署法警職務代理人乙○○依法執行人犯解送
    之職務，詎甲○○明知乙○○係執行人犯戒護解送職務之法警公務員，正依法執
    行職務，竟在其被送往臺灣苗栗看守所執行觀察勒戒途中之廂型車（起訴書誤為
    警備車）上，以徒手揮擊乙○○腹部之強暴行為，妨害乙○○職務之執行。
三、案經臺灣苗栗看守所報請臺灣苗栗地方法院檢察署，暨該署檢察官自動檢舉偵查
    起訴。
    理  由
一、訊據被告甲○○對於右揭事實一之部分坦承不諱，且被告在臺灣苗栗看守所附設
    觀察勒戒處所尿液篩檢結果，確呈嗎啡陽性反應，有臺灣臺中監獄尿液檢驗報告
 表附卷可稽。又被告前因施用毒品案件，經依臺灣彰化地方法院裁定送觀察、勒
    戒後，認無繼續施用毒品之傾向，由臺灣彰化地方法院檢察署檢察官以八十八年
    度毒偵字第一二０四號不起訴處分確定，有該不起訴處分書在卷足憑。其於五年
    內再犯毒品危害防制條例第十條之罪，經送臺灣苗栗看守所附設觀察勒戒處所觀
    察勒戒後，判定有繼續施用毒品傾向，亦有臺灣苗栗看守所八十九年九月七日苗
    所衛字第二八四三號函所附之受觀察勒戒人有無繼續施用毒品判定資料影本附卷
    可參。足見被告此部分之自白確與事實相符，本件事證明確，其犯行洵堪認定。
二、訊據被告甲○○固不否認於上揭事實二之時、地，以徒手揮擊乙○○腹部之強暴
    行為，核與證人即臺灣苗栗地方法院檢察署法警職務代理人丙○○、乙○○證述
    之情節相符，並有丙○○、乙○○所提之報告在卷可參。惟被告矢口否認有妨害
    乙○○執行公務之犯意，辯稱：案發時是因之前曾吸食毒品，故在臺灣苗栗地方
    法院檢察署時身體很不舒服，意識也不是很清醒，雖然有打法警，但並不知道乙○○是法警。惟查：被告在臺灣苗栗地方法院檢察署拘留室時，乙○○及丙○○
    業已表明法警身分，被告當時毒癮發作係斷斷續續的，於打人時有點耍賴的意思
    ，用手拷攻擊乙○○時還說這樣打痛不痛，業據證人丙○○證述明確，而被告於
    打人後有聽人家說妳怎麼可以打執行公務人員，於知道乙○○是執行公務人員後
    有向她道歉等情，亦據被告坦承無訛，足證被告於案發時，對於自己行為舉止仍
    有清楚之意識，參以案發當時係開一台廂型車，由三個法警送被告一人到看守所
    ，當時只有送她一個人係被告外，並沒有其他被告，亦據證人丙○○陳述明確，
    則被告亦無誤認所攻擊之人為其他被告之理，是被告上開所辯顯皆為事後推卸之
    詞，不足採信，被告此部分之事證明確，犯行亦堪認定。
三、查海洛因為毒品危害防制條例第二條第二項第一款規定之第一級毒品，核被告前
    揭事實一所為，係犯毒品危害防制條例第十條第一項之施用第一級毒品罪，其施
    用海洛因前持有海洛因之低度行為應為其施用之高度行為所吸收，不另論罪。被
    告前揭事實二所為，係犯刑法第一百三十五條第一項之對公務員依法執行職務時
    施強暴罪。其所犯上開二罪，犯意各別、行為不同、罪名互異，應予分論併罰。
    。爰審酌被告前已因施用第二級毒品安非他命案件，經送觀察、勒戒後，認無繼
    續施用毒品之傾向而由檢察官為不起訴處分，惟仍不知悔意，繼而再施用海洛因
    、所犯施用毒品行為係戕害自己身心健康，並未危害他人、施用之次數及犯後坦
    承施用毒品，惟藉毒癮發作之際即以徒手攻擊執行公務之人員，顯尚未具完全悔
    意等一切情狀，分別量處如主文所示之刑並定其應執行刑，以資懲儆。
據上論斷，應依刑事訴訟法第二百九十九條第一項前段，毒品危害防制條例第十條第
一項，刑法第一百三十五條第一項、第五十一條第五款，罰金罰鍰提高標準條例第一
條前段，判決如主文。
本案經檢察官吳義聰到庭執行職務
中      華      民      國    九十      年      三      月      八      日
                                     臺灣苗栗地方法院刑事第二庭
                                             法  官  黃  建  都
右正本證明與原本無異
如不服本判決，應於判決送達後十日內向本院提出上訴狀（應付繕本），上訴於臺灣
高等法院臺中分院。
                                             書記官  黃  士  益
中      華      民      國    九十      年      三      月      八      日
附錄本案論罪科刑法條全文
毒品危害防制條例第十條第一項
施用第一級毒品者，處六月以上五年以下有期徒刑。
刑法第一百三十五條第一項
對於公務員依法執行職務時，施強暴脅迫者，處三年以下有期徒刑、拘役或三百元以
下罰金。


司法院資訊處製作；財團法人民間司法改革基金會備份。
